臺灣高雄地方法院高雄簡易庭裁定
111年度雄秩字第107號
移送機關    高雄市政府警察局新興分局
被移送人    許峻嶂



上列被移送人因違反社會秩序維護法案件，經移送機關以111年6
月2日高市警新分偵字第11171895100號移送書移送審理，本院裁
定如下：
    主          文
許峻嶂無正當理由，攜帶類似真槍之玩具槍，而有危害安全之虞
者，處罰鍰新臺幣捌仟元。
扣案之BB槍（含彈匣）壹把沒入。
    事實理由及證據
一、被移送人許峻嶂於下列時、地有違反社會秩序維護法之行為
    ：
㈠、時間：民國111年5月26日2時00分許。
㈡、地點：高雄市新興區文衡一路5巷道路。
㈢、行為：被移送人無正當理由，攜帶類似真槍之玩具槍（含彈
    匣）1把，並持之射擊貓隻，而有危害安全之虞。
二、上開事實，有下列之事證明屬實：
㈠、被移送人於警詢時之自白。
㈡、高雄市政府警察局新興分局扣押筆錄、扣押物品收據/無應扣
    押之物證明書、扣押物品目錄表、扣案物照片。
㈢、職務報告。
㈣、扣案之BB槍（含彈匣）1把。
三、按無正當理由，攜帶類似真槍之玩具槍，而有危害安全之虞
    者，處三日以下拘留或18,000元以下罰鍰，社會秩序維護法
    第65條第3款定有明文。上揭法條所規範之要件，首須被移
    送人有攜帶行為，次就被移送人客觀上之攜帶行為，依其攜
    帶行為之目的，考量行為人攜帶當時言詞舉動、時間、地點
    、身份等因素，據以認定是否該當該行為。經查，前開移送
    事實業據被移送人坦承在案，有高雄市政府警察局新興分局
    扣押筆錄、扣押物品收據/無應扣押之物證明書、扣押物品
    目錄表、扣案物照片及職務報告在卷可稽。被移送人固辯稱
    攜帶BB槍係為了要驅趕附近野貓之用云云，且被移送人所持
    扣案之BB槍（含彈匣，內無BB彈）1把雖無殺傷力，惟其外
    觀與真槍無異，令人難辨其真偽，且本案係依據路人敘述稱
    有人在上述地點持槍射貓而到場查獲。又此規定係在維護社
    會安寧及秩序，凡攜帶類似真槍之玩具槍，客觀上有危害安
    全之虞即構成，不以實際上已發生危害安全為必要。是核被
    移送人所為，係犯社會秩序維護法第65條第3款之無正當理
    由，攜帶類似真槍之玩具槍，而有危害安全之虞之違序行為
    。爰審酌被移送人違反本法之手段、違反義務之程度以及所
    生之危險，量處如主文所示之處罰。另扣案之BB槍（含彈匣
    ）1把為被移送人所有，並供其違反社會秩序維護法行為所
    用之物，業據被移送人陳述明確，應依社會秩序維護法第22
    條第3項之規定沒入之。
四、依社會秩序維護法第45條第1項、第65條第3款、第22條第3
    項，裁定如主文。
中　　華　　民　　國　　111 　年　　6 　　月　　17　　日
                  高雄簡易庭  法　　　官  林綉君
以上正本係照原本作成。
如不服本裁定，得於裁定書送達之翌日起5 日內，以書狀敘述理
由，向本庭提出抗告。
中　　華　　民　　國　　111 　年　　6 　　月　　17　　日
                              書  記  官  羅崔萍